Inventaris van archief van de NV Maatschappij Van Nassau la Lecq, (1274) 1888-1947
Nationaal Archief, Den Haag
- Visserij en platen in de Lek
  - Rechten en bevoegdheden, I
    - Betwisting, B
      - Platen, 2
        - Stukken betreffende de rechten van de heren van de Lek op de platen in de Lek en in de Merwede vanaf Bolnessersloot tot Waalsmonde,. Afschriften, 1752 en z.j.; met bijlagen., 1752, 1321-1746; 524; 1 pak
          Jan van Nassau, heer van de Lek en Breda, erkent van deken en kapittel van de Dom in erfpacht ontvangen te hebben de visserij genoemd in regest nr. 95.
          Afschrift in inv.nr. 169 f 52
          107 1478 februari 17.
          Engelbert van Nassau, heer van de Lek en Breda, stelt Filips van Spangen als zijn zaakwaarnemer aan om bij deken en kapittel van de Dom te Utrecht de erfpacht te vernieuwen van de goederen, die hij van het kapittel houdt.
          108 1478 februari 22.
          Vicedeken en kapittel van de Dom te Utrecht geven in erfpacht aan Engelbert van Nassau, heer van de Lek en Breda, de visserij c.a. in de mond van de Lek op de voorwaarden van 17 augustus 1419, genoemd in regest nr. 58.
          Geïnsereerd in akte van dezelfde datum, regest nr. 109.
          109 1478 februari 22.
          Engelbert van Nassau, heer van de Lek en Breda, erkent in erfpacht ontvangen te hebben van vicedeken en kapittel van de Dom te Utrecht de visserij, genoemd in regest nr. 108.
          Afschrift in inv.nr. 169 f 56
          125 1505 april 23.
          Hendrik van Nassau machtigt Frederik van Zuylen van Nyevelt en Gerrit van der Strepen om in zijn naam deken en kapittel van de Dom manschap en ontvangst te doen van de erfpacht van de visserij in de Lek na het overlijden van Engelbert van Nassau, zijn oom.
          130 1506 mei 29.
          Deken en kapittel van de Dom te Utrecht geven in erfpacht aan Hendrik van Nassau de visserij c.a. in de mond van de Lek op de voorwaarden, genoemd in regest nr. 58.
          Afschrift 1752, geïnsereerd in akte van dezelfde datum, regest nr. 131.
          131 1506 mei 29.
          Hendrik van Nassau erkent in erfpacht ontvangen te hebben van deken en kapittel van de Dom te Utrecht de visserij genoemd in regest nr. 130.
          Afschrift in inv.nr. 170 f 2
          162 1526 februari 6.
          Mr. Gerrit van Suckenrode en mr. Nicolaas Ruijsch, kanunniken van Oudmunster te Utrecht, komen overeen met Frederik van Renesse, heer van Oostmalle, raad van de graaf van Nassau, dat de graaf de visserij in de Lek vanaf Ammers stroomafwaarts tot aan de zijdewinde bij Schonenberg, waarover mr. Floris Oom van Wijngaarden en Agatha van Zwieten, weduwe van Pieter Schaert, sinds 1520 geen pacht hebben betaald, in erfpacht zal nemen op de voorwaarden, genoemd in regest nr. 139, en met overname van het proces tegen Floris Oom en de weduwe Schaert, terwijl hangende het proces een pacht van 100 Rijnse guldens wordt betaald en na uitspraak 100 Filipsgulden.
          219 1541 augustus 25.
          René van Chalon en Nassau, prins van Oranje, erkent in erfpacht ontvangen te hebben van deken en kapittel van Oudmunster te Utrecht de visserij genoemd in regest nr. 217.
          Afschrift in inv.nr. 170 f 35
          227 1545 mei 19.
          Deken en kapittel van Oudmunster te Utrecht geven in erfpacht aan Willem prins van Oranje de visserij als genoemd in regest nr. 217.
          Afschrift 1752. Geïnsereerd in akte van dezelfde datum, regest nr. 228
          228 1545 mei 19.
          Willem de Rijke, graaf van Nassau, Jan van Mérode en Claude de Bouton, heer van Corbaren, ridders, erkennen voor Willem prins van Oranje van deken en kapittel van Oudmunster te Utrecht, de visserij genoemd in regest nr. 217 in erfpacht te hebben ontvangen.
          Afschrift in inv.nr. 170 f 43
          284 1601 januari 26.
          Deken en kapittel van Oudmunster te Utrecht geven in erfpacht aan Maurits,prins van Oranje, de visserij genoemd in regest nr. 217.
          Geïnsereerd in akte van 20 februari 1601, regest nr. 286
          285 1601 januari 26.
          Vicedeken en kapittel van de Dom te Utrecht geven in erfpacht aan Maurits,prins van Oranje, de visserij c.a. in de mond van de Lek op de voorwaarden genoemd in regest nr 58.
          Geïnsereerd in akte van 22 februari 1601, regest nr. 287
          286 1601 februari 20.
          Maurits, prins van Oranje, verklaart in erfpacht ontvangen te hebben van deken en kapittel van Sint Salvator of Oudmunster de visserij genoemd in regest nr. 284.
          Afschrift in inv.nr. 170 f 59
          287 1601 februari 22.
          Maurits, prins van Oranje, erkent in erfpacht ontvangen te hebben van deken en kapittel van de Dom te Utrecht de visserij genoemd in regest nr. 285.
        - Lijst van platen in de Lek, 1753; met missive van Gerard Meerman aan Hendrik Carel van Nassau over de samenstelling van de commissie uit de Staten van Holland voor de rivier de Lek, (1753); met inventaris van de stukken uit de nalatenschap van mr. A. van Tangeren., 525; 1 omslag
        - Akten van volmacht van de graven van Nassau aan Cornelis Pijl, tot handhaving van hun rechten op de platen, 1762; met resolutie van Gecommitteerde Raden van de Staten van Holland betreffende hun aanspraken., 1761; 526; 3 stukken
        - Stukken betreffende een geschil tussen de heren van de Lek en de rentmeester der Domeinen in Zuid-Holland over de eigendom van de platen, metretroakte., 1753, 1800; 527; 6 stukken
  - Bestuur, II
    - Functionarissen
      Zie ook onder heerlijkheid, de Lek en regest nrs. 240, 242, 257, 288 en 297.
      - Akte van aanstelling van Herbert van Tuyll tot afslager te Lekkerkerk en opzichter over de visserijen in de Lek., 1568; 528; 1 stuk
        246 1568 april 15.
        Arend Cobel, vanwege de koning rentmeester over de goederen van de prins van Oranje, stelt Herbert van Tuyll aan als afslager van vroonvis op de bank van Lekkerkerk met instructie scherp toe te zien, dat geen vroonvis op het water wordt verhandeld noch dater gevist wordt op zon-of heiligendagen.
        Oorspr. inv.nr. 528. Met handtekening van Arend Cobel.
        Afschrift 1651, inv.nr. 277
      - Akte van overeenkomst met Mattheus van der Zeegen Lagerwerf, schout van Krimpen aan de Lek, over het waarnemen van het afslagersambt., 1780; 529; 1 stuk
    - Verponding
      Zie ook onder de heerlijkheid de Lek.
      - Stukken betreffende de kwijtschelding van pacht en gedeeltelijke kwijtschelding van de verponding aan de pachters van de vronen., 1594 en 1595; 530; 2 stukken
        Regest nrs. 275, 277-279.
        275 1594 juni 7.
        De curator van het sterfhuis van de prins van Oranje geeft ingevolge een rekest toestemming aan Clercq Silvesterz., Barend Dirksz. en Sebastiaan Foppenz., gewezen pachters van de vronen van de visserijen van Krimpen, Lekkerkerk en Streefkerk, om over 1590 als pacht te betalen de opbrengst van het vroon verminderd met de onkosten terwijl de verponding ten laste komt van de boedel van de prins.
        Afschrift 16e eeuw, inv.nr. 530
        277 1595.
        Jan Willemsz. Vlaminck en Ernst Rasch, burgers van Schoonhoven, pachters van de vronen van de Lek, verzoeken de Staten van Holland en West-Friesland om kwijtschelding van hun deel in de verponding van de visserij in de Lek.
        278 1595 juli 13.
        De Staten van Holland en West-Friesland schelden Jan Willemsz. Vlaminck en Ernst Rasch de helft van de verschuldigde verponding van £ 300 kwijt.
        279 1595 augustus 2.
        Gecommitteerde Raden van de Staten van Holland en West-Friesland gelasten Cornelis van Mierop, ontvanger-generaal van de belastingen, de aanslag over de jaren 1592 tot 1594 in de verponding van de visserij in de Lek met £ 150 te verminderen.
      - Minuut rekest van Lodewijk van Nassau aan Gecommitteerde Raden van Hollands Zuiderkwartier om restitutie van het te veel betaalde over 1632-1650., 531; 1 stuk
      - Rekest van Maurits Lodewijk van Nassau aan de Staten van Holland om vermindering van verponding en uitstel van betaling, 1703; met gunstig advies, Afschriften, 1707., 1705; 532; 1 katern met aangehecht stuk
      - Uittreksel uit het Redres-Generaal van de verponding van 1632., 1710; 533; 1 stuk
      - Verordening van de Staten van Holland om op de afslag van zalm en sleur de 9de penning te heffen, met memories van Hendrik Carel van Nassau over de meet zalm., 1748; 534; 4 stukken
      - Stukken betreffende processen tussen de familie Van Nassau la Lecq en de minister van Financiën over de grondbelasting van de visserijen in de Lek, Merwede en Pelsert, later tussen de familie, de minister en de concessionarissen van de Kijkuit het Kortezand en de Snackert, met bijlagen., 1369-1826, 1833-1843; 535; 1 pak
        Regest nrs. 38, 41, 48, 219, 228 en 284.
      - Brieven van A.Th. Prins, P.F. van der Wallen en J. van Reede naar aanleiding van het proces met de concessionarissen van de Kijkuit en het Kortezand., 1836 en 1837; 536; 1 omslag
  - Beheer, III
    - Algemeen
      - Kaart van een gedeelte van de Lek, Merwede, Oude en Nieuwe Maas met aanwijzingen van de visserijen en platen van de familie Van Nassau la Lecq., z.j.; 537; 1 blad
      - Verordening van Engelbert van Nassau voor de vissers in de Lek om te vissen overeenkomstig hun eed,; met afschrift, 17e eeuw., (1420); 538; 2 stukken
        62 c. 1420.
        Engelbert van Nassau, heer van de Lek en Breda, verbiedt de bevissers van zijn wateren te Ammers, Lekkerkerk, Krimpen en in de mond van de Lek anders te vissen dan volgens hun eed op verlies van touw en schip, en dat zij als vanouds hun vroon moeten betalen.
        Afschrift 15e eeuw, inv.nr. 538
        Afschrift 17e eeuw, inv.nr. 485
      - Verordening van Arend Cobel, rentmeester van de prins van Oranje, waarbij hij regels geeft voor de visserij en afslag van Lekkerkerk en Krimpen aan de Lek., 1564; 539; 1 stuk
        Regest nr. 238.
        238 1564 januari 13.
        Arend Cobel, rentmeester van de prins van Oranje, gelast de vroonmeesters van Lekkerkerk hun vroonvis, te weten steur, zalm en elft, aldaar op de bank te brengen op verlies van schip en touw en een nader te bepalen straf, verbiedt voorts het verkopen en kopen van vis op het water en stelt voorwaarden voor de betaling van viskopers van buiten en van binnen Lekkerkerk, terwijl die van buiten niet beschimpt of bespot mogen worden, en beveelt te vissen als het water bevisbaar is op straffe van plaatsing van netten door de vroonmeester ten bate van de prins.
        Oorspr. inv.nr. 539. Met handtekening van Arend Cobel.
      - Verordening van Nicolaas Pijll, curator van het sterfhuis van de prins van Oranje, houdende bepalingen voor de visserij in de Lek en de afslag van Lekkerkerk., 1595; 540; 1 katern
        Regest nr. 280.
        280 1595 december 27.
        Nicolaas Pijll, curator van het sterfhuis van de prins van Oranje, gelast de vissers van Lekkerkerk, het Kortezand en elders te water te gaan, bepaalt maat, merk, verdeling en registratie der zegens en regelt de controle daarop, bepaalt voorts de duur der visserij en de aflossing der vissers, geeft regels voor hun gedrag, verbiedt de verkoop van vis buiten de bank en regelt de betaling, verbiedt verder om zonder toestemming fuiken, zetnetten, gebben, hamen of nauwe netten te gebruiken, alles op straffe van uitsluiting of verbeurte van water, netten, schip en want of een andere straf.
        Oorspr. inv.nr. 540. Met opgedrukt zegel en handtekening van Nicolaas Pijll en Pieter van Treslong.
      - Verordening van Lodewijk van Nassau voor de visserijen in de Lek., 1643; 541; 1 katern
        Deze verordening was in 1634 voor het laatst gepubliceerd.
      - Verordening van Lodewijk van Nassau waarbij hij degenen, die hun deel niet naar behoren hebben bevist van hun recht vervallen verklaart., 1650; 542; 1 stuk
      - Verordeningen van Lodewijk van Nassau inzake het registreren van aandelen, het uitgeven van nieuwe akten enz. voor de aanleg van een nieuw register., 1650 en 1651; 543; 1 omslag
      - Stukken betreffende de aanstelling van Jacob Schiltman en Cornelis Pijl om een nieuw register aan te leggen, 1650 en 1750; met missiven., 1749 en 1750; 544; 8 stukken
      - Registers van aandelen van de visserijen in de Lek, Fragmenten., 1651-1691 en 1710-1746; 545; 1 omslag
      - Registers van de zegen- en drijf visserijen., 1750-1940; 546-548; 3 delen
        - 1750-1866, 546
        - 1836-1940, 547
        - Uittreksel van inv. nr. 547, 1888, 548
      - Verordening van Maurits van Nassau tegen vissen met verschillende soorten netten zonder toestemming., 1717; 549; 2 stukken
        Geschreven en gedrukt.
      - Verordening van Maurits van Nassau op de visserijen in de Lek,; met retroakten, 1634 en 1672, waarvan herzieningen., 1691 en 1698, 1736; 550; 5 katernen
      - Brieven van Hendrik Carel van Nassau over de visserij en andere zaken., 1749; 551; 2 stukken
      - Staat van bedragen die betaald moeten worden voor het overboeken van verlij- en admissiebrieven,; met staten van ontvangen zegelrechten, 1751., 1750; 552; 5 stukken
      - Memories van Cornelis Pijl betreffende voorstellen inzake het beheer van de visserij en platen in de Lek en in de Merwede., 1768; 553; 2 stukken
      - Staten van openstaande posten met betrekking tot de uitgifte van concessies in de zegen- en.drijfvisserijen., 1829 en z.j.; 554; 2 stukken
      - Staat van aanwezige stukken betreffende de aandelen in de visserij., z.j.; 555; 1 katern en 1 stuk
      - Brieven van Teunis Hagendijk en Mackay over de visserij en platen voor Schiedam, Pernis en Feijenoord., 1846 en 1847; 556; 2 stukken
      - Staat van de visserijen van de familie Van Nassau la Lecq; met memorie., 1856; 557; 1 katern en 1 stuk
      - Staten van de aanvoer van zalm op de markt te Rotterdam-Kralingscheveer, 1893-1912; met beschouwingen over de zalmvangst door G.A. ten Houten en Co; met krantenknipsels., 1905-1913; 558; 1 omslag
        1. Met hiaten.
        2. Gedrukt.
      - Nederlandsche Staatscourant van 30 april 1897, waarin opgenomen een wetswijziging waarbij aan schippers wordt verboden te ankeren of vast te meren gedurende de tijd dat in een riviervak met de zegen wordt gevist., 559; 1 katern
        Gedrukt.
      - Artikelen uit verschillende kranten over de achteruitgang van de zalmvangst., 1902, 1911 en 1916; 560; 1 omslag
      - Artikelen uit De Amsterdammer over de zalmvisserij op onze rivieren door M. Neven., 1911; 561; 2 stukken
      - Brieven van R.C. Immink aan J.C. Gijsberti Hodenpijl en de commissarissen over inspectie der visserij en bijeenkomst van zalmexporteurs., 1911-1918; 562; 7 stukken
      - Maandblad "Op de Hoogte" met artikel van H. Zanen Wz. getiteld: "Zalm en hoe men ze vangt"., 1912; 563; 1 deel
    - Bijzonder
      - Visserijen, A
        - De visserijen tezamen, a
          - Akte van overeenkomst tussen Hendrik van de Lek en Dirk van Wijk over de visserij tussen Michielsoord en het erf van Dirk van Wijk., 1293; 564; 1 charter
            Regest nr. 2.
            2 1293 december 21.
            Hendrik, heer van de Lek, ridder, komt overeen met Dirk van Wijk om de opbrengst van de visserij in de Lek tussen Michielsoord en "Didderix hem van Wijc" te delen en dat deze de vissers zal aanstellen.
            in sente Thomas daghe
            Oorspr. inv.nr. 564. Zegel verloren.
            Afschrift in inv.nr. 169 f 1
            In dorso: "Pouwel de Tolnaere".
            Gedrukt: De Fremery, OHZ, Suppl. nr. 289.
          - Verordening van prins Maurits waarbij hij de pacht opzegt aan de pachters van de vronen van zijn visserijen, Afchrift, 1613., 1612; 565; 1 stuk
            Regest nrs. 299 en 300.
            299 1612 oktober 17.
            De prins van Oranje zegt na advies van Dirk van Butselaer, boekhouder, en Jacob Wagemakers, Leendert Jacobsz. te Krimpen, Rokus Cornelisz. en Klaas Jansz. Catz te Schoonhoven, de pacht op van de vronen van zijn visserijen in de Lek.
            Afschrift 1612, inv.nr. 565. Met handtekening van Gilles Blancquart, notaris
            300 1612 oktober 18.
            Gillis Blancquart, notaris te Schoonhoven, bericht dat hij Rokus Cornelisz. en Klaas Jansz. Catz, pachters van het vroon aldaar, in kennis heeft gesteld van het besluit van de prins van Oranje, genoemd in regest nr. 299.
            Afschrift 1612, inv.nr. 565. Met handtekening van Gillis Blancquart,notaris.
          - Missive van de Raad en Rekenkamer van de prins van Oranje aan Pieter van Treslong over de verpachting van het vroon., 1613; 566; 1 stuk
            Regest nr. 301.
            301 1613 november 6.
            De Raad en Rekenkamer van de prins van Oranje gelast Pieter van Treslong, rentmeester van de Lek en Polanen, de visserijen in de Lek voor de hoogste prijs te verpachten, en voortaan in geschriften alleen te spreken van de visserijen van de Lek en vronen te schrappen.
            Origineel op papier, inv.nr. 566. Zegel verloren. Met handtekening van F. van Bree.
          - Verordening van Lodewijk van Nassau naar aanleiding van klachten van de pachters van het vroon., 1653; 567; 1 stuk
          - Akten van verpachting van het vroon van de visserijen in de Lek., 1627-1668; 568-571; 1 omslag en 12 katernen
            - Akte van verpachting door Pieter Schuyl, 1627-1628; met akten van verbintenis van de pachters tot nakoming der voorwaarden, 1627 en 1629, 568; 1 omslag
            - Akte van verpachting door Cornelis Michielsz. Soetens, 1634; met uittreksels van de akten van 1630, 1632 en 1633, 569; 3 katernen
            - Akten van verpachting door Frank van der Meer van Berendrecht, 1640-1650, 570; 5 katernen
            - Akten van verpachting door Lodewijk van Nassau, Maurits van Nassau en Jacob Adriaansz. Schiltman, 1652, 1656, 1658 en 1666, 571; 4 katernen
          - Akte van borgstelling door Steven Pietersz. Groenevelt en Jan Cornelisz. Kleyn voor Cornelis Roelofsz. Trouwert, voor pacht van het vroon bij Streefkerk en Ammerstol., 1654; 572; 1 stuk
        - De visserijen afzonderlijk, b
          - Zegenvisserij, 1
            - De zegenworpen tezamen, a
              - Registers van aandeelhouders in de zegenworpen Snackert, Kortenes. Naaldwijk, Kortezand en Kijkuit., 1651 en 1651-1745; 573; 2 katernen
                Van het deel bijgehouden tot 1745 ontbreekt de eerste bladzijde.
              - Stukken betreffende de overdracht van aandelen in de zegenworpen Naaldwijk, Snackert en Kortenes., 1670; 574; 1 stuk
              - Staat van aandeelhouders in Lekkerkerk, die vissen op de Kijkuit en het Kortezand, (1651); met staat van aandelen in de Snackert en het Kortezand., 1676-1722; 575; 2 katernen en 2 stukken
              - Verordeningen van Lodewijk van Nassau aan de vissers van Snackert Kortenes en Naaldwijk, om hun akten van concessie te lichten en het recht daarvoor te betalen; met staat van tarieven., 1651; 576; 6 stukken
              - Instructie van Lodewijk van Nassau voor de hoofdmannen van de zegenworpen in de Lek., 1651; 577; 1 katern
              - Verordening van Lodewijk van Nassau aan de vissers van de Kortenes en de Snackert om nieuwe hoofdmannen te kiezen wegens klachten over biergebruik ten laste van het vroon., 1657; 578; 2 stukken
              - Verordening vanAdriaan Schiltman tegen het onklaar maken van netten, met staat van kostenvan de zegens, z.j., 1697; 579; 2 stukken
              - Rekesten van de vissers van de Snackert en het Kortezand om verbod door de vissers van overschrijding van de grenzen van de volgworpen Maas en Knippelworp; met brief van Samuel Guldemont., 1711; 580; 5 stukken
              - Akte van volmacht voor de rentmeester tot het aanstellen van hoofdmannen van de Kijkuit en het Kortezand., 1715; 581; 1 stuk
              - Memorie betreffende concessies verzocht door de weduwe Van der Hoop., (1750); 582; 1 stuk
              - Brief van Mattheus van der Zeegen Lagerwerff aan Hendrik Verhoeff over een nieuwe zegenvisserij voor Krimpen., z.j.; 583; 1 stuk
              - Stukken betreffende de wijze van bevissing van de Kijkuit en het Kortezand, het betalen van dubbele vroon en het weer in gebruik nemen van de Vooruit., 1836-1837 en 1842-1843; 584; 1 omslag
                Zie ook correspondentie van de rentmeester over die jaren.
            - De zegenworpen afzonderlijk, b
              - De Vooruit
                Gelegen voor de Grote Plaat boven de Overwaardse sluis, werd opgericht in 1725 en viste tot 1793 met drie schepen te weten de Lek, de Beverweerd en de Hoop. Na 50 jaar onder de naam de Hoop hervat.
                - Visserij
                - Akte van overeenkomst tussen Lodewijk Theodoor van Nassau voor Maurits Lodewijk, zijn vader, en Cornelis van der Hoop over de oprichting van een nieuwe visserij beneden Backerswaal., 1725; 585; 1 katern
                - Akte van toezegging aan Cornelis van der Hoop om geen nieuwe visserij op te richten beneden de Vooruit, met memorie over de waarde van de aandelen, 1730., 1727; 586; 2 stukken
                - Akten van concessie uitgegeven door de graven van Nassau voor het bevissen van de zegenworp met de schepen Beverweerd, de Lek en de Hoop., 1734-1786; 587-589; 19 charters
                - Akten van concessie in het schip Beverweerd van:, 587
                - Jan van Ravestein te Rotterdam, 1734, 1 charter
                - Beatrix Vettekeuken te Rotterdam, 1734, 1 charter
                - Catharina Rees, weduwe van Huibert van Lockhorst, te Rotterdam, 1735 en 1752, 2 charters
                - Hermanus Bartholomeus van Heemskerk te Rotterdam, 1742, 1 charter
                - Johanna Rees, weduwe van Jan van Ravestein, te Rotterdam, 1743, 1 charter
                - Maria van Lokhorst te Rotterdam, 1760, 1 charter
                - Barend van Lokhorst te Rotterdam, 1760 en 1781, 2 charters
                - Josina van Vollenhoven, weduwe van Abraham Graaffman, 1768, 1 charter
                - Abraham Heemskerk te Rotterdam, 1769, 1 charter
                - Gerrit van Holst Krijnsz. te Krimpen aan de Lek, 1781, 1 charter
                - Maria Tak, weduwe van Johannes Kuperus te Utrecht, 1783, 1 charter
                - Akten van concessie in het schip de Lek van:, 588
                - Barend van Lokhorst te Rotterdam, 1734, 1 charter
                - Maria van Lokhorst te Rotterdam, 1734, 1 charter
                - Hermanus Bartholomeus van Heemskerk te Rotterdam, 1742, 1 charter
                - Abraham Heemskerk te Rotterdam, 1763, 1 charter
                - Akten van concenssie in het schip de Hoop van:, 589
                - Catharina Rees, weduwe van Huibert van Lokhorst, te Rotterdam, 1734, 1 charter
                - Maria van Lokhorst te Rotterdam, 1763, 1 charter
                - Bijlagen bij de akten van concessie., 1777-1797, 1825, 1852 en 1859; 590; 1 omslag
                - Staat van concessionarissen in het schip de Lek., ca. 1790; 591; 1 stuk
                - Paden
                - Akten van aanbesteding door Cornelis van der Hoop, later door Cornelis Pijl, van het herstel van gaten in de trekkade van de Vooruit., 1738 en 1742-1747; 592; 1 omslag
                - Rekest van Hendrik Carel van Nassau aan de Staten van Holland om toestemming tot verlenging van het zegenpad,; met apostille van Gecommitteerde Raden, 1750; met bijlagen, 1750., 593; 1 omslag
              - De Hoop
                Nadat de zegenworp de Vooruit in 1793 failliet was gegaan werd in 1843 de "Maatschappij tot uitoefening eener Zegenvisserij op zalm, elft en steur" onder de naam De Hoop opgericht door G.J.L. Maritz, Frederik A.A.C. baron van Lynden van Sandenburg, Teunis Hagendijk jr. en Bastiaan Pot Joostz. (Zie briefwisseling rentmeester Maritz inv. nrs. 304 en 305). In 1854 werd deze visserij beëindigd.
                - Reglementen voor baas en vissers van de zegenworp de Hoop., (1843); 594; 1 katern